臺灣板橋地方法院民事裁定　　　　　　100年度事聲字第221號
異　議　人
即　債權人　豐（台灣）商業銀行股份有限公司
法定代理人　李鐘培
送達代收人　陳世雄
相　對　人
即　債務人　梁錦德
送達代收人　李宏文
上列異議人對於本院民事執行處司法事務官民國100年7月11日所
為99年度司執消債更字第48號認可更生方案提出異議，本院裁定
如下：
    主      文
異議駁回。
程序費用由異議人負擔。
    理      由
一、按關於更生或清算之程序，除本條例別有規定外，準用民事
    訴訟法之規定，消費者債務清理條例（下稱本條例）第15條
    定有明文。次按當事人對於司法事務官處理事件所為之終局
    處分，得於處分送達後10日之不變期間內，以書狀向司法事
    務官提出異議。司法事務官認前項異議有理由時，應另為適
    當之處分；認異議為無理由者，應送請法院裁定之。法院認
    第一項之異議為有理由時，應為適當之裁定；認異議為無理
    由者，應以裁定駁回之，民事訴訟法第240條之4第1至3項亦
    定有明文。又更生方案經可決者，法院應為認可與否之裁定
    。法院為認可之裁定時，因更生方案履行之必要，對於債務
    人在未依更生條件全部履行完畢前之生活程度，得為相當之
    限制，復分別為本條例第62條第1 項、第2 項所明定。
二、本件異議意旨略以：相對人現年69歲已符合一般公司退休給
    付及勞保退休金請領資格，其是否領取退休金給付、勞保退
    休金領取方式、資金流向為何？原裁定未予調查。原裁定僅
    依其99年1、2月及10月薪資即認定相對人月收入僅 21000元
    ，而有低估之嫌。應以相對人99年報稅資料佐證，況相對人
    是否另有年終及其他獎金？其名下是否有高額壽險保單價值
    準備金？原裁定未調查。原審99年5 月20日函文所附相對人
    99年4月1日提出之必要支出中，並無房租每月5000元，惟今
    相對人稱自98年3 月起至今與友人同住分擔房租5000元，並
    無提出相關佐證，相對人前後說辭不一，恐有虛報支出之嫌
    。又相對人自承其名下台北市內湖區不動產，於99年第四季
    已法拍，該不動產是否確已拍定？債務人是否仍有拍定剩餘
    款項？原裁定未予調查，爰依聲明異議等語。
三、本件債務人聲請更生，前經本院裁定開始更生程序在案，並
    命由司法事務官進行更生程序，有本院98年度消債更字第74
    8 號卷可稽。而同意及視為同意債務人所提更生方案之債權
    人過半數，其代表債權額逾已申報無擔保及無優先權總債權
    額之1/2 ，此有債權人同意之函文、送達證書在卷可稽。觀
    諸上開更生方案，其條件核屬公允、適當、可行。本院司法
    事務官復調查債務人之更生方案並無本條例第63條所定不應
    認可更生方案之消極事由，乃依本條例第62條第1 項裁定予
    以認可債務人所提更生方案，並依本條例第62條第2 項酌定
    其生活限制，經核並無不合。
四、經查，依相對人勞工保險被保險人投保資料所示，相對人92
    年1 月15日退保後並無加保之資料，又相對人所任職國偟公
    寓大廈管理維護有限公司薪資明細所示，相對人代繳勞保費
    項目為職災、每月提撥退休金1037元，此有原審99年9 月14
    日職權調查相對人勞保局電子閘門查詢作業表、相對人99年
    2 月國偟公司薪資明細在卷可佐，異議意旨所指相對人領取
    退休金、勞保退休金，並未提出具體事證以佐證，而不可採
    。又查相對人98年3 月至同年12月國偟公司薪資明細（見本
    院98年度消債更字第748 號卷第32頁），及其99年4 月1 日
    更生方案檢附99年1 月至同年2 月薪資明細所示端午獎金30
    0 元、中秋獎金300 元、年終獎金3150元，合計實領淨額23
    2880 元 （缺98年9 月薪資明細），計算11月所得平均每月
    21170 元，又相對人98年度各類所得扣繳憑單及原審99年 9
    月14日職權調查相對人稅務電子閘門財產所得明細表所示國
    偟公司薪資給付總額220059元，足徵原裁定所認相對人每月
    薪資收入21000 元，並無不合。至相對人名下人壽保險，業
    經相對人於原更生事件提出其國華人壽保險單一紙在卷（見
    本院98年度消債更字第748 號卷第35頁），依該保險單所示
    ，相對人每季繳納保險費合計3397元，復有相對人保險費送
    金單影本一紙所示98年12月份、第9 次繳納、每季保險費合
    計3799元在卷，堪認相對人縱令相對人有保單價值準備金，
    其價值亦不高。倘相對人保單價值準備金仍在繳納或墊付保
    險費期間，按消費者債務清理條例第64條第2 項第3 款規定
    ，其僅須列入依清算程序所得受償之總額計算，並無強制相
    對人變價之依據及必要。至相對人執行程序100 年4 月11日
    陳報狀稱其居住新北市○○路住所係自98年3 月起至今、友
    人邀其共同居住分攤房租、每月分攤部分5000元、友人住院
    無法提出租賃證明等語在卷，異議意旨主張相對人就系爭房
    租每月5000元並無佐證且先前並無提列租金於必要支出項下
    ，惟查，相對人聲請更生狀所提出必要支出數額每月 12477
    元（見本院98年度消債更字第748 號卷第12頁）、99年4 月
    1 日之財產收入狀況報告書必要支出每月13700 元，核原裁
    定理由依據相對人99年11月15日提出之財產、收入狀況報告
    書，每月必要支出13000 元，其金額相較前差距甚微、數額
    更低，該每月13000 元支出含餐費雜支4500元、交通費1500
    元、房租5000元、醫療費用1000元、水電瓦斯電話費1000元
    ，扣除必要之醫療費用1000元後，所餘12000 元用以支應日
    常生活之消費性支出，即令相對人無法提出佐證，惟其所提
    列金額觀之，尚難謂有不公允處，是原裁定以相對人每月必
    要支出13000 元，與新北市政府公告之100 年度下半年低收
    入戶每人每月最低生活費11832 元相當，而認其甚撙節支出
    ，並低於同地區一般人民生活程度，核無不合。至相對人所
    稱名下不動產拍賣，該不動產85% 的人沒有產權、含相對人
    中之15% 有產權之共有人有600 人、該不動產如何處分或出
    租伊不知道、伊84年購買持分很少、一個單位30萬元等語，
    此有100 年6 月16日執行筆錄及相對人檢附之該不動產共有
    人研討會議紀錄及公開信在卷可證，查該不動產共有人研討
    會議紀錄所示，該建物閒置10幾年無人管理、遭人占用、斷
    水斷電、電梯荒廢等語，堪認該不動產換價困難，依上所述
    ，其得列入依清算程序所得受償之總額計算，顯屬甚微。
五、綜上，原裁定斟酌相對人所提更生方案以一個月為一期，共
    計8 年96期，第1 期清償新台幣77488 元，第2 期至第96期
    ，每期清償8000元，總計清償837488元，占已申報無擔保及
    無優先權債權金額0000000元之百分之48.84，應認其條件核
    屬公允、適當、可行，又查無債務人有本條例第63條所定不
    應認可之消極事由存在，乃依本條例第62條第1 項裁定認可
    債務人所提更生方案，並依本條例第62條第2 項酌定其生活
    限制，經核並無不合。異議人並未具體提出債務人確有本條
    例第63條之情事。從而，異議人聲明異議，為無理由，應予
    駁回，爰裁定如主文。
中    華    民    國   100    年    9     月    29    日
                  民事第二庭    法  官  李行一
以上正本證明與原本無異
如不服本裁定，應於裁定送達後10日內，以書狀向本院提出抗告
，並繳納抗告費新臺幣1000元。
中    華    民    國   100    年    9     月    29    日
                                書記官  蔡於衡